# 登记股东与实际股东不一致

提问人：桂 红艳 时间：2022-10-17 15:11:40
背景：甲公司是乙公司的全资子公司，甲公司持有A公司40%的股权，甲公司账面记载长期股权投资，但是A公司登记的股东为乙公司。
问题：对于实际股东为甲公司，登记的股东为乙公司，对于合并报表没有影响，但是单户报表存在实际股东与登记股东不一致，现在甲公司账务上需要如何处理，可以使得乙公司为实际股东，确认为乙公司的长期股权投资？若通过其他应收应付挂账是否就形成虚空挂账？

回答人：chenyiwei
为何会出现“甲公司账面记载长期股权投资，但是A公司登记的股东为乙公司”的情况？投资款系由谁出资？日常股东权利（如表决权和分红权）由谁行使？被投资公司A和其他股东对该事项如何认定？
另外，鉴于A、B是全资的子公司和母公司，故双方之间对投资款的出资和偿还、表决权行使、股利收取等问题有无特殊约定？

提问人：桂 红艳 时间：2022-10-19 10:27:07
陈老师，子公司甲公司为被投资公司A公司的实际出资人，后来校企改革就成立了甲公司的母公司乙公司，根据相关规定，子公司不能直接投资，需要以母公司的名义进行对外投资，被投资单位A公司就变更了股东登记，就出现了实际出资为子公司、工商登记为母公司的情形，母子公司之间也没有关于投资款的约定。现在子公司需要把长期股权投资转给母公司，但是账务处理上如果确认在其他应收，母公司才成立，这笔款项可能就会形成长期空挂账，冲减未分配利润是否合理？

回答人：chenyiwei
建议作为子公司对母公司的分配处理，子公司冲减权益。